【裁判字號】    99,審易,4373
【裁判日期】    991115
【裁判案由】    竊盜
【裁判全文】
臺灣高雄地方法院刑事判決            99年度審易字第4373號
公  訴  人  臺灣高雄地方法院檢察署檢察官
被      告  乙○○
上列被告因竊盜案件，經檢察官提起公訴（99年度偵字第22130
號），嗣本院訊問被告後，因被告就其被訴犯罪事實為有罪之陳
述，經詢問被告及檢察官之意見後，本院裁定依簡式審判程序審
理，並判決如下：
    主  文
乙○○犯毀越安全設備竊盜罪，累犯，處有期徒刑玖月。
    事  實
一、乙○○前曾犯竊盜等案件，經本院分別以97年度審簡字第
    336 號、97年度易字第974 號各判決處拘役30日、有期徒刑
    4 月確定，接續執行，於98年2 月23日縮刑期滿執行完畢出
    監。詎仍不知悔改，竟意圖為自己不法之所有，於民國99年
    5 月11日12時30分許，騎乘車牌號碼GJA-478 重型機車，行
    經高雄縣岡山鎮港口崙76地號陳來興所有之豬舍前，以毀越
    窗戶方式進入豬舍內，徒手竊取陳來興所有之豬欄鐵床4 片
    （價值合計約4340元），得手後置於上開機車踏板載運離去
    。旋於同日13時許，將其中2 片鐵床持往高雄縣岡山鎮○○
    路107 巷10弄15號鳳峰商行，售予不知情之蔡靳美凰；另於
    同日14時30分許，將另外2 片鐵床持往高雄縣岡山鎮○○路
    193 號巨輪五金行，售予不知情之楊志文。嗣陳來興發覺有
    異，報警循線查獲上情，並在上開鳳峰商行、巨輪五金行內
    分別扣得豬欄鐵床2 片。
二、案經陳來興訴由高雄縣政府警察局岡山分局報告臺灣高雄地
    方法院檢察署檢察官偵查起訴。
    理  由
一、本件被告乙○○所犯係死刑、無期徒刑、最輕本刑為3年以
    上有期徒刑以外之罪，其於準備程序中就被訴事實為有罪之
    陳述，經法官告知簡式審判程序之旨，並聽取公訴人及被告
    之意見後，本院認為尚無不得或不宜進行簡式審判程序之情
    形，爰依刑事訴訟法第273條之1第1項規定，裁定進行簡式
    審判程序。又簡式審判程序之證據調查，依刑事訴訟法第
    273 條之2規定，不受同法第159條第1項審判外陳述排除之
    限制，再被告、檢察官對於卷內之各項證據亦均同意有證據
    能力（本院易卷第16頁背面、第17頁），故卷內所列之各項
    證據，自得作為證據，先予敘明。
二、訊據被告乙○○對於上開犯罪事實均坦承不諱，核與告訴人
    陳來興於警詢及偵查中所指訴之情節相符，並有證人蔡靳美
    鳳、楊志文之警詢筆錄在卷可參，復有高雄市政府警察局鼓
    山分局搜索扣押筆錄2 份、扣押物品目錄表2 紙、扣案之豬
    欄鐵床4 片、贓物認領保管單2 紙、採證照片8 張（警卷第
    19-28 頁、第34-37 頁）在卷可稽。綜上所述，被告上開任
    意性之自白既有前揭證據可佐，核與事實相符，自得採為論
    罪科刑之依據，是本案事證已臻明確，被告犯行洵堪認定，
    應予依法論科。
三、按刑法第321 條第1 項第2 款之「門扇」專指門戶而言，而
    所謂「其他安全設備」，指門扇牆垣以外，依通常觀念足認
    防盜之一切設備而言，如門鎖、窗戶、房間門或通往陽臺之
    門亦屬之，（最高法院85年度易字第1565號判決意旨可按）
    。又刑法第321 條第1 項第2 款所謂之「安全設備」，係指
    依社會通常觀念足認為防盜之設備而言，窗戶具有防盜之作
    用，應屬刑法第321 條第1 項第2 款所定之其他安全設備（
    最高法院55年台上字第547 號判例、45年台上字第1443號判
    例參照）；次按刑法第321 條第1 項第2 款之毀越門扇安全
    設備竊盜罪，關於「毀越」指毀損與踰越而言，其中毀損門
    扇安全設備竊盜罪，乃同法第354 條之毀損罪與普通竊盜罪
    之結合犯。被告上開毀損安全設備，係犯普通竊盜罪之加重
    情形，已結合於所犯加重竊盜之罪質中，自不能於論以加重
    竊盜罪外，更行論以毀損罪（最高法院92年度台非字第6 號
    判決意旨可資參照）。是被告毀越窗戶進入豬舍內行竊之行
    為，係犯刑法第321 條第1 項第2 款之毀越安全設備竊盜罪
    。又被告有犯罪事實欄所載之犯罪前科及執行情形，有臺灣
    高等法院被告前案紀錄表1 份在卷可查，其於上開有期徒刑
    執行完畢後5 年內，故意再犯本件有期徒刑以上之罪，為累
    犯，應依刑法第47條第1 項之規定加重其刑。爰審酌被告有
    多次竊盜前科，素行不佳，有臺灣高等法院被告前案紀錄1
    份在卷可按，其不思以正當途徑賺取所需，率爾竊取他人財
    物，侵害他人之財產權，所為實屬不該，惟念其犯後業已坦
    承犯行、頗表悔意、態度尚可，及其犯罪動機、手段、所生
    損害，及被害人已取回失竊物，所受損害已有減輕，有贓物
    認領保管單2 紙在卷可稽，而被告亦有輕度智能不足，復有
    樂安醫院診斷證明書在卷可佐（參院卷第20頁）等一切情狀
    ，暨檢察官之具體求刑，爰量處如主文所示之刑，以示懲儆
    。
據上論斷，應依刑事訴訟法第299條第1項前段、第273條之1第1
項，刑法第321條第1項第2款、第47條第1項，判決如主文。
本案經檢察官甲○○到庭執行職務。
中    華    民    國    99    年    11    月    15    日
                  刑事第十庭  法  官  張  震
以上正本證明與原本無異。
如不服本判決應於收受送達後十日內向本院提出上訴書狀，並應
敘述具體理由；其未敘述上訴理由者，應於上訴期間屆滿後二十
日內向本院補提理由書（均須按他造當事人之人數附繕本）「切
勿逕送上級法院」。
中    華    民    國    99    年    11    月    15    日
                              書記官  邱家銘
附錄本判決論罪科刑之法條 :
中華民國刑法第321條
犯竊盜罪而有左列情形之一者，處6月以上、5年以下有期徒刑：
一於夜間侵入住宅或有人居住之建築物、船艦或隱匿其內而犯之
者。
二  毀越門扇、牆垣或其他安全設備而犯之者。
三  攜帶兇器而犯之者。
四  結夥三人以上而犯之者。
五  乘火災、水災或其他災害之際而犯之者。
六  在車站或埠頭而犯之者。
前項之未遂犯罰之。

司法院資訊處製作；財團法人民間司法改革基金會備份。
